【裁判字號】    90,易,1064
【裁判日期】    900502
【裁判案由】    贓物
【裁判全文】
臺灣臺中地方法院刑事判決                          九十年度易字第一六四號
    公  訴  人  臺灣臺中地方法院檢察署檢察官
    被      告  甲○○
右列被告因贓物案件，經檢察官提起公訴（八十九年度偵字第一五七三七號），本院
判決如左：
    主  文
甲○○連續故買贓物，處有期徒刑伍月，如易科罰金，以佰元折算壹日。緩刑參年
。
    事  實
一、甲○○明知不詳姓名年籍（年約二十三至二十四歲）綽號「阿斌」之成年男子，
    在台中市○○路「國際巨星撞球場」，以與市價顯不相當之價格所販售之行動電
    話，係來路不明之贓物（宋新樺所經營，設於台中市○○路○段一五九號之「艾
    斯克通訊行」於民國八十九年八月八日上午九時四十五分許，遭他人強盜之物）
    ，竟仍基於概括犯意，分別於（一）八十九年八月八日十二時許，以新台幣（以
    下同）二千元及七千元之價格，分別購得諾基亞三二一０型（序號000000
    000000000）及摩托羅拉Ｖ八０八八型（序號00000000000
    0000）行動電話二支。（二）八十九年八月十日凌晨二時許，以三千元之價
    格，購得摩托羅拉ＬＦ二０００Ｉ型（序號000000000000000）
    行動電話一支。（三）八十九年八月十五日下午三、四時許，以一千五百元及三
    千元之價格，分別購得幻象ＭＣ九三０型（序號0000000）、摩拖羅拉Ｔ
    二六八八型（序號000000000000000）行動電話二支。嗣因甲○
    ○於八十九年八月十四日，在台中市○○區○○路四十五巷六十號其住處，以五
    千元之價格出售摩托羅拉ＬＦ二０００Ｉ型（序號0000000000000
    00）行動電話一支予馬銓徽，於八十九年八月二十五日二十三時許，在台中市
    ○○路，以二千元之價格出售幻象ＭＣ九三０型（序號0000000）行動電
    話一支予蕭文豪，經警依宋新樺遭強盜之行動電話序號得知使用之門號及使用者
    ，而循線查悉上情，並扣得前開行動電話五支。
二、案經台中市警察局第四分局移送臺灣臺中地方法院檢察署檢察官偵查起訴。
    理  由
一、訊據被告甲○○，對於在上開時間、地點以上開價格，向姓名年籍不詳，年約二
    十三至二十四歲綽號「阿斌」之成年男子，連續購買行動電話五支，並出售其中
    二支行動電話予馬銓徽、蕭文豪等事實，雖坦承不諱，然矢口否認有何故買贓物
    之犯行，辯稱：諾基亞三二一０型、摩托羅拉Ｔ二六八八型二支行動電話，非屬
    「艾斯克通訊行」所有之物，應非屬贓物；且其於購買行動電話時並不知道上開
    行動電話係他人遭強盜之贓物云云。惟查：
  （一）上開行動電話係宋新樺所開設之「艾斯克通訊行」，於八十九年八月八日上
        午九時四十五分，遭他人強盜之物等情，業據宋新樺於偵查中結證屬實，並
        有損失手機明細表、贓物領回保管單各一紙附於偵查卷可憑，而其中諾基亞
        三二一０型、摩托羅拉Ｔ二六八八型二支行動電話，雖未載列於損失手機明
        細表，然其中諾基亞三二一０型行動電話業經被害人宋新樺於警訊中指認領
        回，摩托羅拉Ｔ二六八八型行動電話係遭他人強盜之物，亦經被害人於偵查
        中陳述甚明（偵查卷第六十頁反面）。而刑法上之贓物罪，原在防止因竊盜
        、詐欺、侵占各罪被奪取或侵占之物難於追及或回復，被害人宋新樺開設之
        通訊行既遭他人強盜且報請警察機關處理，上開行動電話又經被害人指認係
        遭強盜之物，參照上開說明，被告向綽號「阿斌」者所購買之行動電話均係
        遭他人強盜之贓物，自甚明確，被告辯稱其中二支行動電話非屬贓物云云，
        非可採信。
  （二）被告供稱自八十九年八月八日起至八十九年年八月十四日止，連續三次向綽
        號「阿斌」者購買上開行動電話五支，然被告對於綽號「阿斌」者之真實年
        籍姓名均不知悉，且其購買之地點係在撞球場，此與一般購買行動電話使用
        者，均在通訊行等公開市場，購買足敷使用之數量，並以能取得原廠保證書
        、使用說明、配件為常態，縱使購買中古手機，於公開市場購買者，亦較能
        追蹤其來源。被告未依上開方式購買行動電話，顯與一般市場之交易形態有
        間。再者，被告購買行動電話之價格顯屬偏低，此經被告於偵查中供述甚明
        （偵查卷第五十三頁）。且被告並非經營通訊業務，其以三千元之價格購買
        摩拖羅拉ＬＦ二０００Ｉ型行動電話後，再以五千元之價格售予馬銓徽；以
        一千五百元購得幻象ＭＣ九三０型行動電話後，再以二千元轉售予蕭文豪等
        事實，亦據證人馬銓徽及蕭文豪於偵查中結證屬實，足徵被告買賣該等手機
        時，已明知購買之價格較市價為低，轉售仍可獲利，參照一般經驗法則，被
        告自有贓物之認識無疑，其辯稱其無贓物之認識云云，亦無可採。綜上所述
        ，本件事證明確，被告故買贓物之犯行，堪以認定。
二、核被告甲○○所為，係犯刑法第三百四十九條第二項之故買贓物罪。被告前後多
    次犯行，時間緊接，所犯構成要件相同，顯基於概括犯意反覆為之，為連續犯，
    應依刑法第五十六條規定，以一罪論，並加重其刑。爰審酌被告為貪圖小利，連
    續購買來路不明之贓物，且又轉買他人牟利，及其犯罪之手段，犯罪所生之危害
    、犯罪後之態度等一切情狀，量處如主文所示之刑。又刑法第四十一條第一項前
    段業於九十年一月十日公布修正為：「犯最重本刑為五年以下有期徒刑以下之刑
    之罪，而受六月以下有期徒刑或拘役之宣告，因身體、教育、職業或家庭之關係
    ，執行顯有困難者，得以一元以上三元以下折算一日，易科罰金。」，並於同月
    十二日生效，與修正前刑法第四十一條比較結果，新法較有利於行為人，依刑法
    第二條第一項前段之規定：「行為後法律有變更者，適用裁判時之法律。」，是
    本件所處之刑合於上開規定，爰併予諭知易科罰金之折算標準。末查被告前未曾
    受有期徒刑以上刑之宣告，此有臺灣臺中地方法院檢察署刑事案件查註紀錄表在
    卷可按，被告目前仍係在學之學生，有弘光技術學院學生證影本可憑，其因一時
    失慮，觸犯刑典，經此教訓，當知警惕而無再犯之虞，本院綜核各情，認所宣告
    之刑，以暫不執行為適當，爰併予宣告緩刑三年，以啟自新。
據上論斷，應依刑事訴訟法第二百九十九條第一項前段，刑法第五十六條、第三百四
十九條第二項、修正後刑法第四十一條第一項前段、刑法第七十四條第一款，罰金罰
鍰提高標準條例第一條前段、第二條，判決如主文。
中      華      民      國      九十      年      五      月      二    日
                                        法  官  陳慧珊
右正本證明與原本無異。
如不服本判決，應於送達後十日內向本院提出上訴狀 （須附繕本） ，上訴於台灣高
等法院台中分院。
                                        書記官
中      華      民      國      九十      年      五      月     七     日
【附錄論罪科刑法條】
刑法第三百四十九條第二項：搬運、寄藏、故買贓物或為擔保者，處五年以下有期徒
刑、拘役或科或併科一千元以下罰金。


司法院資訊處製作；財團法人民間司法改革基金會備份。
